臺灣花蓮地方法院交通事件裁定　　　　　　　　　　　九十一年度交聲字第五四號
　　原 處 分 機 關　交通部公路總局臺北區監理所花蓮監理站
　　受　處　分　人
　　即　異　議　人　甲○○
右受處分人即異議人因不服違反道路交通管理處罰條例案件，對於交通部公路局台北
區監理所花蓮監理站於中華民國九十一年五月十三日以花監五字第裁四四─ＡＱ00
00000號裁決書所為之處分，聲明異議，本院裁定如左：
    主  文
原處分撤銷。
甲○○不罰。
    理  由
一、原處分機關係以：受處分人即異議人甲○○於民國九十一年四月九日十五時五十
    分許，在台北市○○街與重慶南路三段路口，騎乘車牌號碼ＱＵＧ─六五七號輕
    型機車，不按遵行方向行駛，並且違反處罰條例之行為，拒絕停車接受稽查而逃
    逸，故依道路交通管理處罰條例第四十五條第一項第一款及第六十條第一項之規
    定舉發，並經原處分機關裁處罰緩新臺幣（下同）三千九百元整。異議人則稱：
    伊於九十一年四月九日未曾至台北，亦從未騎乘該機車到台北，並且該機車於九
    十一年四月一日因故障而放置於正輝機車行委託該機車行修理保養，約十多天後
    才修理完成，故異議人為此不服原處分，而聲明異議等語。
二、經查，車牌號碼ＱＵＧ─六五七號輕型機車係受處分人即異議人甲○○所有，且
    異議人居住於花蓮縣光復鄉○○村○○路四十一巷八號，而該機車係由異議人保
    管使用中，作為其在花蓮住家附近活動之交通工具等情，業據異議人供承在卷，
    核與證人張玉珍即異議人之女兒到院證述：異議人於四月一日有去台北就醫，但
    異議人對台北並不熟悉，不可能在台北騎機車，而四月二日看完病後，我就送異
    議人回花蓮，且異議人看病時都住在我家，該機車是我買給他在花蓮使用的等語
    之情節相符，並有汽車行照影本附卷可參，是異議人年歲已高（二十二年三月二
    十五日生，六十九歲），居住於花蓮縣光復鄉區內，該機車均係由其在花蓮使用
    ，而衡諸異議人至台北係因就醫或探望子女，並非長期居住，則異議人至台北期
    間，依情無須將該機車運送或騎乘至台北之理。再查，於九十一年四月一日起，
    該機車因故障而交由證人陳琨璋經營位於花蓮縣光復鄉○○路○段二九三號之正
    輝機車行修理，期間約十天至十四天左右，且於該期間內機車業經部分拆解而無
    法使用之事實，業據證人陳琨璋到院證述屬實，是異議人主張該機車於前揭警方
    舉發違規之時間，交由證人陳琨璋修理中，並未於舉發時間在台北騎乘該機車之
    事實洵堪採信。此外，復查無其他積極證據足資證明異議人確有前述之違規行為
    ，自應對異議人作有利之認定。原處分機關不察，遽對異議人為前開裁決，即難
    認為允當，應認本件受處分人之異議為有理由而本院將原處分撤銷，併諭知受處
    分人不罰，以資適法。
三、據上論斷，應依道路交通案件處理辦法第二十條，裁定如主文。
中      華      民      國    九十一    年      七      月    三十一    日
                              臺灣花蓮地方法院交通法庭
                                  法  官    饒  金  鳳
右正本證明與原本無異。
如對本裁定不服，應於送達後五日內，向本院提出抗告狀。（應抄附繕本）
                                  法院書記官
中      華      民      國    九十一    年      八      月      五      日
